{"present": {"1 Singular": {"Affirmative": "d\u00edch\u00e1il\u00edm", "Question": "an nd\u00edch\u00e1il\u00edm?", "Negative": "n\u00ed dh\u00edch\u00e1il\u00edm"}, "2 Singular": {"Affirmative": "d\u00edch\u00e1il\u00edonn t\u00fa", "Question": "an nd\u00edch\u00e1il\u00edonn t\u00fa?", "Negative": "n\u00ed dh\u00edch\u00e1il\u00edonn t\u00fa"}, "3 Singular": {"Male": {"Affirmative": "d\u00edch\u00e1il\u00edonn s\u00e9", "Question": "an nd\u00edch\u00e1il\u00edonn s\u00e9?", "Negative": "n\u00ed dh\u00edch\u00e1il\u00edonn s\u00e9"}, "Female": {"Affirmative": "d\u00edch\u00e1il\u00edonn s\u00ed", "Question": "an nd\u00edch\u00e1il\u00edonn s\u00ed?", "Negative": "n\u00ed dh\u00edch\u00e1il\u00edonn s\u00ed"}}, "1 Plural": {"Compressed": {"Affirmative": "d\u00edch\u00e1il\u00edmid", "Question": "an nd\u00edch\u00e1il\u00edmid?", "Negative": "n\u00ed dh\u00edch\u00e1il\u00edmid"}, "Extended": {"Affirmative": "d\u00edch\u00e1il\u00edonn muid", "Question": "an nd\u00edch\u00e1il\u00edonn muid?", "Negative": "n\u00ed dh\u00edch\u00e1il\u00edonn muid"}}, "2 Plural": {"Affirmative": "d\u00edch\u00e1il\u00edonn sibh", "Question": "an nd\u00edch\u00e1il\u00edonn sibh?", "Negative": "n\u00ed dh\u00edch\u00e1il\u00edonn sibh"}, "3 Plural": {"Affirmative": "d\u00edch\u00e1il\u00edonn siad", "Question": "an nd\u00edch\u00e1il\u00edonn siad?", "Negative": "n\u00ed dh\u00edch\u00e1il\u00edonn siad"}, "Passive": {"Affirmative": "d\u00edch\u00e1il\u00edtear", "Question": "an nd\u00edch\u00e1il\u00edtear?", "Negative": "n\u00ed dh\u00edch\u00e1il\u00edtear"}}, "future": {"1 Singular": {"Affirmative": "d\u00edch\u00e1ileoidh m\u00e9", "Question": "an nd\u00edch\u00e1ileoidh m\u00e9?", "Negative": "n\u00ed dh\u00edch\u00e1ileoidh m\u00e9"}, "2 Singular": {"Affirmative": "d\u00edch\u00e1ileoidh t\u00fa", "Question": "an nd\u00edch\u00e1ileoidh t\u00fa?", "Negative": "n\u00ed dh\u00edch\u00e1ileoidh t\u00fa"}, "3 Singular": {"Male": {"Affirmative": "d\u00edch\u00e1ileoidh s\u00e9", "Question": "an nd\u00edch\u00e1ileoidh s\u00e9?", "Negative": "n\u00ed dh\u00edch\u00e1ileoidh s\u00e9"}, "Female": {"Affirmative": "d\u00edch\u00e1ileoidh s\u00ed", "Question": "an nd\u00edch\u00e1ileoidh s\u00ed?", "Negative": "n\u00ed dh\u00edch\u00e1ileoidh s\u00ed"}}, "1 Plural": {"Compressed": {"Affirmative": "d\u00edch\u00e1ileoimid", "Question": "an nd\u00edch\u00e1ileoimid?", "Negative": "n\u00ed dh\u00edch\u00e1ileoimid"}, "Extended": {"Affirmative": "d\u00edch\u00e1ileoidh muid", "Question": "an nd\u00edch\u00e1ileoidh muid?", "Negative": "n\u00ed dh\u00edch\u00e1ileoidh muid"}}, "2 Plural": {"Affirmative": "d\u00edch\u00e1ileoidh sibh", "Question": "an nd\u00edch\u00e1ileoidh sibh?", "Negative": "n\u00ed dh\u00edch\u00e1ileoidh sibh"}, "3 Plural": {"Affirmative": "d\u00edch\u00e1ileoidh siad", "Question": "an nd\u00edch\u00e1ileoidh siad?", "Negative": "n\u00ed dh\u00edch\u00e1ileoidh siad"}, "Passive": {"Affirmative": "d\u00edch\u00e1ileofar", "Question": "an nd\u00edch\u00e1ileofar?", "Negative": "n\u00ed dh\u00edch\u00e1ileofar"}}, "past": {"1 Singular": {"Affirmative": "dh\u00edch\u00e1iligh m\u00e9", "Question": "ar dh\u00edch\u00e1iligh m\u00e9?", "Negative": "n\u00edor dh\u00edch\u00e1iligh m\u00e9"}, "2 Singular": {"Affirmative": "dh\u00edch\u00e1iligh t\u00fa", "Question": "ar dh\u00edch\u00e1iligh t\u00fa?", "Negative": "n\u00edor dh\u00edch\u00e1iligh t\u00fa"}, "3 Singular": {"Male": {"Affirmative": "dh\u00edch\u00e1iligh s\u00e9", "Question": "ar dh\u00edch\u00e1iligh s\u00e9?", "Negative": "n\u00edor dh\u00edch\u00e1iligh s\u00e9"}, "Female": {"Affirmative": "dh\u00edch\u00e1iligh s\u00ed", "Question": "ar dh\u00edch\u00e1iligh s\u00ed?", "Negative": "n\u00edor dh\u00edch\u00e1iligh s\u00ed"}}, "1 Plural": {"Compressed": {"Affirmative": "dh\u00edch\u00e1il\u00edomar", "Question": "ar dh\u00edch\u00e1il\u00edomar?", "Negative": "n\u00edor dh\u00edch\u00e1il\u00edomar"}, "Extended": {"Affirmative": "dh\u00edch\u00e1iligh muid", "Question": "ar dh\u00edch\u00e1iligh muid?", "Negative": "n\u00edor dh\u00edch\u00e1iligh muid"}}, "2 Plural": {"Affirmative": "dh\u00edch\u00e1iligh sibh", "Question": "ar dh\u00edch\u00e1iligh sibh?", "Negative": "n\u00edor dh\u00edch\u00e1iligh sibh"}, "3 Plural": {"Compressed": {"Affirmative": "dh\u00edch\u00e1iligh siad", "Question": "ar dh\u00edch\u00e1iligh siad?", "Negative": "n\u00edor dh\u00edch\u00e1iligh siad"}, "Extended": {"Affirmative": "dh\u00edch\u00e1il\u00edodar", "Question": "ar dh\u00edch\u00e1il\u00edodar?", "Negative": "n\u00edor dh\u00edch\u00e1il\u00edodar"}}, "Passive": {"Affirmative": "d\u00edch\u00e1il\u00edodh", "Question": "ar d\u00edch\u00e1il\u00edodh?", "Negative": "n\u00edor d\u00edch\u00e1il\u00edodh"}}, "condi": {"1 Singular": {"Affirmative": "dh\u00edch\u00e1ileoinn", "Question": "an nd\u00edch\u00e1ileoinn?", "Negative": "n\u00ed dh\u00edch\u00e1ileoinn"}, "2 Singular": {"Affirmative": "dh\u00edch\u00e1ileof\u00e1", "Question": "an nd\u00edch\u00e1ileof\u00e1?", "Negative": "n\u00ed dh\u00edch\u00e1ileof\u00e1"}, "3 Singular": {"Male": {"Affirmative": "dh\u00edch\u00e1ileodh s\u00e9", "Question": "an nd\u00edch\u00e1ileodh s\u00e9?", "Negative": "n\u00ed dh\u00edch\u00e1ileodh s\u00e9"}, "Female": {"Affirmative": "dh\u00edch\u00e1ileodh s\u00ed", "Question": "an nd\u00edch\u00e1ileodh s\u00ed?", "Negative": "n\u00ed dh\u00edch\u00e1ileodh s\u00ed"}}, "1 Plural": {"Compressed": {"Affirmative": "dh\u00edch\u00e1ileoimis", "Question": "an nd\u00edch\u00e1ileoimis?", "Negative": "n\u00ed dh\u00edch\u00e1ileoimis"}, "Extended": {"Affirmative": "dh\u00edch\u00e1ileodh muid", "Question": "an nd\u00edch\u00e1ileodh muid?", "Negative": "n\u00ed dh\u00edch\u00e1ileodh muid"}}, "2 Plural": {"Affirmative": "dh\u00edch\u00e1ileodh sibh", "Question": "an nd\u00edch\u00e1ileodh sibh?", "Negative": "n\u00ed dh\u00edch\u00e1ileodh sibh"}, "3 Plural": {"Compressed": {"Affirmative": "dh\u00edch\u00e1ileoid\u00eds", "Question": "an nd\u00edch\u00e1ileoid\u00eds?", "Negative": "n\u00ed dh\u00edch\u00e1ileoid\u00eds"}, "Extended": {"Affirmative": "dh\u00edch\u00e1ileodh siad", "Question": "an nd\u00edch\u00e1ileodh siad?", "Negative": "n\u00ed dh\u00edch\u00e1ileodh siad"}}, "Passive": {"Affirmative": "dh\u00edch\u00e1ileofa\u00ed", "Question": "an nd\u00edch\u00e1ileofa\u00ed?", "Negative": "n\u00ed dh\u00edch\u00e1ileofa\u00ed"}}, "imper": {"1 Singular": {"Affirmative": "d\u00edch\u00e1il\u00edm!", "Negative": "n\u00e1 d\u00edch\u00e1il\u00edm!"}, "2 Singular": {"Affirmative": "d\u00edch\u00e1iligh!", "Negative": "n\u00e1 d\u00edch\u00e1iligh!"}, "3 Singular": {"Male": {"Affirmative": "d\u00edch\u00e1il\u00edodh s\u00e9!", "Negative": "n\u00e1 d\u00edch\u00e1il\u00edodh s\u00e9!"}, "Female": {"Affirmative": "d\u00edch\u00e1il\u00edodh s\u00ed!", "Negative": "n\u00e1 d\u00edch\u00e1il\u00edodh s\u00ed!"}}, "1 Plural": {"Compressed": {"Affirmative": "d\u00edch\u00e1il\u00edmis!", "Negative": "n\u00e1 d\u00edch\u00e1il\u00edmis!"}, "Extended": {"Affirmative": "d\u00edch\u00e1il\u00edodh muid!", "Negative": "n\u00e1 d\u00edch\u00e1il\u00edodh muid!"}}, "2 Plural": {"Affirmative": "d\u00edch\u00e1il\u00edg\u00ed!", "Negative": "n\u00e1 d\u00edch\u00e1il\u00edg\u00ed!"}, "3 Plural": {"Compressed": {"Affirmative": "d\u00edch\u00e1il\u00edd\u00eds!", "Negative": "n\u00e1 d\u00edch\u00e1il\u00edd\u00eds!"}, "Extended": {"Affirmative": "d\u00edch\u00e1il\u00edodh siad!", "Negative": "n\u00e1 d\u00edch\u00e1il\u00edodh siad!"}}, "Passive": {"Affirmative": "d\u00edch\u00e1il\u00edtear!", "Negative": "n\u00e1 d\u00edch\u00e1il\u00edtear!"}}, "pastConti": {"1 Singular": {"Affirmative": "dh\u00edch\u00e1il\u00ednn", "Question": "an nd\u00edch\u00e1il\u00ednn?", "Negative": "n\u00ed dh\u00edch\u00e1il\u00ednn"}, "2 Singular": {"Affirmative": "dh\u00edch\u00e1il\u00edte\u00e1", "Question": "an nd\u00edch\u00e1il\u00edte\u00e1?", "Negative": "n\u00ed dh\u00edch\u00e1il\u00edte\u00e1"}, "3 Singular": {"Male": {"Affirmative": "dh\u00edch\u00e1il\u00edodh s\u00e9", "Question": "an nd\u00edch\u00e1il\u00edodh s\u00e9?", "Negative": "n\u00ed dh\u00edch\u00e1il\u00edodh s\u00e9"}, "Female": {"Affirmative": "dh\u00edch\u00e1il\u00edodh s\u00ed", "Question": "an nd\u00edch\u00e1il\u00edodh s\u00ed?", "Negative": "n\u00ed dh\u00edch\u00e1il\u00edodh s\u00ed"}}, "1 Plural": {"Compressed": {"Affirmative": "dh\u00edch\u00e1il\u00edmis", "Question": "an nd\u00edch\u00e1il\u00edmis?", "Negative": "n\u00ed dh\u00edch\u00e1il\u00edmis"}, "Extended": {"Affirmative": "dh\u00edch\u00e1il\u00edodh muid", "Question": "an nd\u00edch\u00e1il\u00edodh muid?", "Negative": "n\u00ed dh\u00edch\u00e1il\u00edodh muid"}}, "2 Plural": {"Affirmative": "dh\u00edch\u00e1il\u00edodh sibh", "Question": "an nd\u00edch\u00e1il\u00edodh sibh?", "Negative": "n\u00ed dh\u00edch\u00e1il\u00edodh sibh"}, "3 Plural": {"Compressed": {"Affirmative": "dh\u00edch\u00e1il\u00edd\u00eds", "Question": "an nd\u00edch\u00e1il\u00edd\u00eds?", "Negative": "n\u00ed dh\u00edch\u00e1il\u00edd\u00eds"}, "Extended": {"Affirmative": "dh\u00edch\u00e1il\u00edodh siad", "Question": "an nd\u00edch\u00e1il\u00edodh siad?", "Negative": "n\u00ed dh\u00edch\u00e1il\u00edodh siad"}}, "Passive": {"Affirmative": "dh\u00edch\u00e1il\u00edt\u00ed", "Question": "an nd\u00edch\u00e1il\u00edt\u00ed?", "Negative": "n\u00ed dh\u00edch\u00e1il\u00edt\u00ed"}}, "subj": {"1 Singular": {"Affirmative": "go nd\u00edch\u00e1il\u00ed m\u00e9", "Negative": "n\u00e1r dh\u00edch\u00e1il\u00ed m\u00e9"}, "2 Singular": {"Affirmative": "go nd\u00edch\u00e1il\u00ed t\u00fa", "Negative": "n\u00e1r dh\u00edch\u00e1il\u00ed t\u00fa"}, "3 Singular": {"Male": {"Affirmative": "go nd\u00edch\u00e1il\u00ed s\u00e9", "Negative": "n\u00e1r dh\u00edch\u00e1il\u00ed s\u00e9"}, "Female": {"Affirmative": "go nd\u00edch\u00e1il\u00ed s\u00ed", "Negative": "n\u00e1r dh\u00edch\u00e1il\u00ed s\u00ed"}}, "1 Plural": {"Compressed": {"Affirmative": "go nd\u00edch\u00e1il\u00edmid", "Negative": "n\u00e1r dh\u00edch\u00e1il\u00edmid"}, "Extended": {"Affirmative": "go nd\u00edch\u00e1il\u00ed muid", "Negative": "n\u00e1r dh\u00edch\u00e1il\u00ed muid"}}, "2 Plural": {"Affirmative": "go nd\u00edch\u00e1il\u00ed sibh", "Negative": "n\u00e1r dh\u00edch\u00e1il\u00ed sibh"}, "3 Plural": {"Affirmative": "go nd\u00edch\u00e1il\u00ed siad", "Negative": "n\u00e1r dh\u00edch\u00e1il\u00ed siad"}, "Passive": {"Affirmative": "go nd\u00edch\u00e1il\u00edtear", "Negative": "n\u00e1r dh\u00edch\u00e1il\u00edtear"}}, "verbal noun": "d\u00edch\u00e1ili\u00fa", "verbal adjective": "d\u00edch\u00e1ilithe"}